【裁判字號】    92,聲再,58
【裁判日期】    920821
【裁判案由】    侵占
【裁判全文】
臺灣高等法院臺南分院刑事裁定              九十二年度聲再字第五八號     Ｃ
      再審聲請人
      即受判決人  甲  ○  ○
右列聲請人因業務侵占案件，對於中華民國九十一年七月三十一日本院九十年度上易
字第一九六五號確定判決（臺灣嘉義地方法院八十八年度訴字第四○○號、臺灣嘉義
地方法院檢察署八十八年度偵字第二四九一號），聲請再審，本院裁定如左：
      主      文
再審之聲請駁回。
      理      由
一、聲請意旨略以：(一)本件檢察官起訴書，認定聲請人侵占現金部分，僅有八十六年
    十二月五日，自台南銀行竹崎分行提領八十萬元，並未包括八十七年四月七日，
    所提領八十萬元，顯然八十七年四月七日該部分，不在起訴範圍或其效力所及。
    原確定判決理由，對此亦未說明，然竟執為有罪事實一部，原確定判決顯然違背
    刑事訴訟法第二百六十八條規定，即違反法院不得就未經起訴之犯罪，加以審判
    規定。又原確定判決認定聲請人侵占二筆款項，既有一筆非起訴效力所及，法院
    即無權審判，原確定判決竟對聲請人，以連續犯論科，自屬不當。該項新事實發
    現，足以說明聲請人，有應受無罪，或輕於原確定判決所認罪名。(二)次查八十六
    年十二月五日，提領八十萬元現金部分，聲請人已於八十六年十二月六日，即存
    入民雄農會帳戶，有嘉義縣民雄鄉農會存單可證。(三)至八十七年四月七日提領八
    十萬元部分，該款係用於添購辦公室設備及室內電化設備，有五穀王廟第八屆第
    二次信徒大會會議記錄決定，先成立辦公室，及八十七年三月二十三日信徒代表
    臨時會會議通過，添購電化設備與辦公設備，估計約八十萬元。聲請人依信徒會
    議決議，以上開提領款項，支付六十九萬四千八百元，有五穀王廟收支清冊可證
    。該證據為原確定判決未發現新證據，形式上足以證明聲請人確無業務侵占犯行
    。爰依刑事訴訟法第四百二十一條及四百二十條第六款規定，聲請再審云云。
二、按再審無理由經裁定駁回後，不得更以同一原因聲請再審，刑事訴訟法第四百三
    十四條第二項定有明文。又刑事訴訟法第四百二十一條規定，所謂重要證據漏未
    審酌，必該證據足以影響原確定判決事實之認定，此觀諸該條規定甚明。另再審
    係以認定事實不當為理由，請求撤銷或變更原判決之救濟方法，此與非常上訴以
    違背法令為理由，請求撤銷或變更原判決情形，要有不同。
三、查聲請人所提本件再審事由(二)、(三)部分，業據聲請人於本院九十一年度聲再字第
    一八七號再審案件提出，作為其聲請再審事由。其中，聲請人所主張「伊領出一
    百六十萬元給廟方使用」，已據本院原確定判決認定不足採，於原確定判決理由
    二(三)中說明在案。另聲請人提出帳簿明細單據，主張提領款項，係用於廟務，則
    係非屬不須調查之確定新證據，不足以使原確定判決發生動搖。又聲請人所提出
    二張取款憑條，非於本院原審確定判決審理時即已存在，則本院原確定判決自無
    任何重要證據，漏未審酌情事。職是，本院九十一年度聲再字一八七號再審案件
    ，將聲請人再審聲請，以再審無理由，裁定駁回在案，有本院九十一年度聲再字
    第一八七號裁定正本在卷可憑（詳本院卷四十至四四頁）。茲聲請人復以相同事
    由，聲請再審，其再審程序，自與刑事訴訟法第四百三十四條第二項規定相違，
    難認適法。至聲請人所提再審事由(一)部分，聲請人無非指摘原確定判決，有就未
    經起訴犯罪，加以審判。然違反刑事訴訟法第二百六十八條規定，係屬違背法令
    情事。若有其事，核屬非常上訴救濟範疇。要非刑事訴訟法再審規定，所得救濟
    。綜上所述，本件聲請人所提各項再審事由，其再審程序，均於法有違，自不應
    准許，應予駁回。
四、據上論斷，應依刑事訴訟法第四百三十三條，裁定如主文。
中    華    民    國      九十二      年      八      月      二十一    日
                                  臺灣高等法院臺南分院刑事第六庭
                                      審判長法官  蔡    崇    義
                                            法官  許    進    國
                                            法官  董    武    全
右正本證明與原本無異。
不得抗告。
                                      法院書記官  黃    全    忠
中    華    民    國      九十二      年      八      月      二十五    日


司法院資訊處製作；財團法人民間司法改革基金會備份。
